臺中高等行政法院裁定
                                     110年度交上字第78號
上  訴  人　黃千力


被 上訴 人　臺中市交通事件裁決處

代　表　人　黃士哲
上列當事人間交通裁決事件，上訴人對於中華民國110年6月7日
臺灣彰化地方法院109年度交字第121號行政訴訟判決，提起上訴
，本院裁定如下：
　　主  文
上訴駁回。
上訴審訴訟費用新臺幣750元由上訴人負擔。
　　理  由
一、按對於交通裁決事件之判決提起上訴，非以其違背法令為理
    由，不得為之，且應於上訴理由中表明原判決所違背之法令
    及其具體內容之事由，或表明依訴訟資料可認為原判決有違
    背法令之具體事實之事由，行政訴訟法第237條之9第2項準
    用第235條第2項及第236條之1規定甚明。是對於地方法院交
    通裁決事件之判決上訴，非以其違背法令，且於上訴理由中
    表明上開事由之一者，即不應准許，應認為不合法而駁回之
    。又依同法第237條之9第2項準用第236條之2第3項、第243
    條第1項規定，判決不適用法規或適用不當者，為違背法令
    ；而判決有第243條第2項所列各款情形之一者，為當然違背
    法令。故當事人對於地方法院交通裁決事件之判決上訴，依
    行政訴訟法第237條之9第2項準用第236條之2第3項、第243
    條第1項規定，以判決有不適用法規或適用不當為理由時，
    其上訴狀或理由書應表明原判決所違背之法令及其具體內容
    ；若係成文法以外之法則，應揭示該法則之旨趣，倘為司法
    院解釋，則為揭示該解釋之字號或其內容。另以行政訴訟法
    第237條之9第2項準用第236條之2第3項、第243條第2項所列
    各款情形為理由時，其上訴狀或理由書，應揭示合於該條項
    各款之事實。上訴狀或理由書如未依此項方法表明者，即難
    認為已對交通裁決事件判決之違背法令有具體指摘，其上訴
    自難認為合法。
二、訴外人林鈺柳所有號牌BAB-1580號自用小客車（下稱系爭車
    輛）於民國（下同）109年6月12日12時34分許，行經國道1
    號南向292公里處，因「行駛高速公路違規減速-無故驟然減
    速」之違規事由，遭民眾檢舉，經內政部警政署國道公路警
    察局第四公路警察大隊新營分隊員警以國道警交字第ZDB336
    994號舉發違反道路交通管理事件通知單逕行對車主即訴外
    人林鈺柳舉發，嗣訴外人林鈺柳於到案期限內檢具事證及應
    歸責人資料，向被上訴人告知應歸責人即為上訴人，被上訴
    人續依道路交通管理處罰條例（下稱道交條例）第33條第1
    項第8款、第63條第1項第1款規定，以109年10月30日中市裁
    字第68-ZDB336994號（下稱原處分）裁處上訴人罰鍰新臺幣
    （下同）3,000元，並記違規點數1點。上訴人不服，向臺灣
    彰化地方法院提起行政訴訟，經該院以109年度交字第121號
    判決（下稱原判決）駁回其訴。上訴人仍不服，遂向本院提
    起上訴。
三、上訴人主張略以：⒈原判決所依據之證據，為檢舉民眾之行
    車紀錄器，然該行車紀錄器之速度偵測功能，並未取得經濟
    部標準檢驗局之檢驗合格證明，是以原處分裁處上訴人之行
    車速度佐證，係以非法定檢驗合格之儀器所測得，自非屬可
    用於裁罰之客觀證據。⒉依臺灣臺北地方法院105年度交字
    第415號判決意旨，未經檢驗合格儀器所取得之速度資訊不
    能做為裁罰之參考證據。本件原審固勘驗被上訴人提供之採
    證光碟，然其他車輛超越系爭車輛時，無法證明其他車輛是
    否超速，更無法判定系爭車輛之確切速度。⒊在高速公路行
    駛時，駕駛人在速限之上下限範圍內得自由行駛，原處分固
    認上訴人有「行駛高速公路違規減速-無故驟然減速」之行
    為，然自勘驗筆錄內容可知，系爭車輛亮起剎車燈前，確實
    有貨車超越系爭車輛。是以，上訴人乃係未保持安全距離而
    減速，並非無故減速。又原處分所據之證據影片，無法證明
    系爭車輛與貨車間是否有足夠之安全距離，僅憑單一影像角
    度就判定系爭車輛無故減速，實有失公允。⒋原處分係認上
    訴人有「行駛高速公路違規減速-無故驟然減速」之行為，
    所謂「驟然」，依教育部重編國語辭典修訂本內之釋義為「
    突然，亦含有意外的意思」。然自原審的勘驗筆錄可知，系
    爭車輛之速度係逐漸下降，並非驟然，是以原處分之裁處事
    由顯與事實相違等語。並聲明：原判決廢棄、原處分撤銷。
四、本院查，原判決經勘驗採證光碟製成勘驗筆錄，並審酌卷內
    證據、資料及兩造當事人之書狀陳述，論斷上訴人前於上開
    時間、地點，駕駛系爭車輛，因「行駛高速公路違規減速-
    無故驟然減速」之違規行為，違反道交條例第33條第1項第
    8款規定，事證明確，應予處罰。其理由並謂：「……（四
    ）由上開勘驗結果可知，行車紀錄器車輛在內線車道上行駛
    ，原告（按即本件上訴人，下同）駕駛之系爭車輛則行駛在
    行車紀錄器車輛前方，而於【12：34：36】至【12：34：53
    】，系爭車輛開始減速，然其前方並無塞車情形，於【12：
    34：48至12：34：52】，系爭車輛車速已下降至每小時78公
    里，至於【12：34：50】雖有原告所指5576-XL號貨車超車
    情節，然上開時間點該貨車尚未駛入內側車道（至【12：34
    ：53】始駛入），甚至於【12：35：06】，5576-XL號貨車
    遠離後，系爭車輛更降速至每小時67公里，足以佐證系爭車
    輛減速並非欲與5576-XL號貨車保持安全距離，而確有無故
    驟然減速情事，是原告上揭主張，顯係以偏概全之詞，尚難
    採取。（五）查本件係民眾於109年6月15日檢舉者，有網路
    線上服務系統-檢舉違規案件1份在卷可憑，而同條例第7之1
    條前段規定：……故員警對民眾檢舉資料，固有查證義務，
    但並無令檢舉人提出攝影設備經主管機關檢驗合格文件之規
    定，且本件民眾提出之影像應非偽造、變造，畫面中系爭車
    輛相對其他車輛確實有明顯降速情節，均如本院認定及說明
    如上，自不能因檢舉人未出具經濟部標準檢驗局檢驗合格文
    件，而認為上揭影像為虛偽不實者。（六）至原告提出臺北
    地院105年交字第415號判決為上揭論據，然上開判決係因判
    斷行車安全距離，需以行車速率計算（高速公路及快速公路
    交通管制規則第6條第1項第1款規定參照），始有判決所持
    見解，然此與本件個案情節不同，自不得任意比附援引，亦
    予敘明。……。」等語。經核原判決業已詳細論述其事實認
    定之依據及得心證之理由，並指駁上訴人之主張何以不足採
    之理由，核與卷證資料相符，且無悖於證據法則、經驗法則
    及論理法則，原判決認事用法並無違誤，亦無判決違背法令
    ，或理由不備之事由。上訴人雖以前詞為主張，但其上訴狀
    所載內容，無非復執業據原審論斷不採之陳詞，再予爭執，
    而非具體表明原判決有何不適用法規或適用法規不當之情形
    ，及合於行政訴訟法第237條之9第2項準用第236條之2第3項
    、第243條第2項所列各款之情形，難認上訴人對於原判決之
    如何違背法令已有具體之指摘。依上開規定及說明，應認其
    上訴為不合法，應予駁回。
五、復按，交通裁決事件之上訴，行政法院為訴訟費用之裁判時
    ，應確定其費用額，此觀行政訴訟法第237條之9第2項準用
    第237條之8第1項規定即明。本件上訴人對於交通裁決事件
    之上訴，既經駁回，則上訴審訴訟費用750元（上訴裁判費
    ）自應由上訴人負擔，爰併予確定如主文第2項所示。
六、據上論結，本件上訴為不合法，依行政訴訟法第237條之9第
    2項、第236條之2第3項、第249條第1項前段、第104條，民
    事訴訟法第95條、第78條，裁定如主文。
中　　華　　民　　國　　110　 年　　10　　月　　6　　 日
                臺中高等行政法院第二庭
                          審判長法  官　劉  錫  賢
                                法  官  莊  金  昌
                                法  官  林  靜  雯
以上正本證明與原本無異。
本裁定不得抗告。
中　　華　　民　　國　　110　 年　　10　　月　　6　　 日
                                書記官  蔡  逸  媚